臺灣高等法院臺中分院刑事判決　　　　 96年度上易字第606號
上　訴　人　臺灣彰化地方法院檢察署檢察官
被　　　告　乙○○
上列上訴人因被告詐欺案件，不服臺灣彰化地方法院95年度易字
第1414號中華民國96年1月31日第一審判決（起訴案號：臺灣彰
化地方法院檢察署95年度偵字第5406號），提起上訴，本院判決
如下：
    主  文
上訴駁回。
    理  由
一、本件公訴意旨係以：被告乙○○可預見帳戶提供予他人使用
    ，因該帳戶所有人名義與實際使用人不同，將可能成為不詳
    犯罪集團作為詐欺取財之犯罪工具，藉此躲避警方之追查，
    而在不違背其本意下，意圖為他人及自己不法之所有，基於
    幫助犯罪集團成員涉犯詐欺取財行為之不確定犯意，於民國
    94年10月18日，先向中國信託商業銀行高雄分行申辦帳號為
    000-000000000000號之帳戶，並申請金融卡非約定帳戶轉帳
    後，於不詳時間、地點將上開存摺、提款卡及密碼，以不詳
    代價，販賣予姓名年籍不詳之成年男子，旋於同95年2月20
    日及21日，被害人甲○○、丙○○分別遭詐欺集團以援交及
    辦理現金卡為由詐騙而匯款新臺幣（下同）11,000元及
    3,000 元至被告上開帳戶內，再由該犯罪集團成員中姓名年
    籍不詳之成年人，將前揭入帳款項3,000元全數領出，及將
    11,000 元跨行轉入李亞格所有之玉山銀行永康分行帳戶（
    帳號0000000000000號）內，以此等方式詐騙財物得手。嗣
    於95 年3月21日14時10分許，被告前往彰化縣彰化市○○路
    76號中國信託商業銀行辦理掛失補發時，為警查獲。因認被
    告涉犯刑法第339條第1項、第30條第1項前段之幫助詐欺取
    財罪嫌等語。
二、按曾為不起訴處分、撤回起訴或緩起訴期滿未經撤銷，而違
    背第260條之規定再行起訴者，應諭知不受理之判決，刑事
    訴訟法第303條第4款定有明文。又按不起訴處分已確定者，
    非發現新事實或新證據，或有刑事訴訟法第420條第1項第1
    款、第2款、第4款或第5款所定得為再審原因之情形者，不
    得對於同一案件再行起訴，刑事訴訟法第260條規定甚明。
三、上開事實，業據被告於原審審理時堅詞否認，並辯稱上開帳
    戶係伊欲請人代辦現金卡，而於95年2月17日郵寄交付予自
    稱「蔡美雪」之人等語。經查：
  (一)被告乙○○於95年2月17日，將其中國信託商業銀行高雄分
    行帳號000000000000號帳戶存摺、提款卡、密碼等物，寄予
    收件人「蔡美雪」，該女子於取得其上開存摺等物之後，即
    與其他不詳年籍之犯罪集團成員基於共同犯意聯絡，於95年
    2月21日21時許，以電話向被害人李宗勳詐騙，致李宗勳匯
    款51,200元至被告乙○○上開帳戶，涉有刑法第339 條第1
    項、第30條之幫助詐欺取財罪嫌，經臺灣高雄地方法院檢察
    署檢察官偵查結果，認被告所辯因見聯合報代辦現金卡之分
    類廣告，而撥打該廣告上0000000000電話與對方聯絡，對方
    自稱為黃小姐表示需財力證明，被告於同年月17日將上開存
    摺、提款卡等物品寄給「蔡美雪」，後對方向伊要1萬元手
    續費、若無手續費則需1至2星期始辦妥貸款，被告於同年月
    20日，向對方表示不辦貸款，並要求返還上開存摺等情，尚
    堪採信，而以被告犯罪嫌疑不足，於95年7月28日以95年度
    偵字第15599號為不起訴處分，並不得再議，有該署上開不
    起訴處分書、臺灣高等法院被告前案紀錄表在卷可稽。
  (二)本件被害人甲○○、丙○○分別遭詐欺集團以援交及辦理現
    金卡詐騙為由，各匯款11,000元及3,000元至被告向中國信
    託商業銀行高雄分行申辦開立之帳號000000000000號帳戶等
    情，有匯款回條聯、銀行交易明細表在卷可稽，惟被害人甲
    ○○、丙○○匯入款項之帳戶，與前揭臺灣高雄地方法院檢
    察署檢察官以95年度偵字第15599號為不起訴處分書記載之
    帳戶係同一，業經被告於95年2月17日郵寄交付予自稱「蔡
    美雪」之人，則本案被告被訴交付帳戶之幫助詐欺行為，與
    上開被訴交付帳戶之幫助詐欺行為，係同一行為，即本案與
    臺灣高雄地方法院檢察署不起訴處份確定之案件應為同一案
    件。
  (三)按刑事訴訟法第260條所謂發見新事實或新證據，係指於不
    起訴處分前，未經發見，至其後始行發見者而言，若不起訴
    處分前，已經提出之證據，經檢察官調查斟酌者，即非前述
    條款所謂發見之新證據，不得據以再行起訴，最高法院著有
    57年台上字第1256號、69年台上字第1139號判例可資參照。
    本案之被害人為甲○○、丙○○，其等遭詐騙後匯款時間係
    95年2月20日及21日，而臺灣高雄地方法院檢察署95年度偵
    字第15599號之被害人為李宗勳，其因遭詐騙而匯款之時間
    係95年2月21日晚間，顯然本件被害人甲○○、丙○○遭詐
    騙之事實，於上開不起訴處分前即已存在，並非新發生之事
    實。則本件被告同一交付帳戶之行為，既經臺灣高雄地方法
    院檢察署檢察官於95年7月28日為不起訴處分，臺灣彰化地
    法院檢察署檢察官又於95年11月20日就同一案件再行提起公
    訴，並未發現新事實或提出新證據，與刑事訴訟法第260條
    之規定有違。
四、原審法院因依刑事訴訟法第303條第4款規定，諭知不受理判
    決，於法並無不合。檢察官提起上訴，認幫助犯罪刑從屬於
    正犯，被告所幫助之詐騙集團，詐騙手法不一，對象亦不相
    同，在刑法於95年7月修正施行前，應論以詐欺罪之連續犯
    ，本件被告被起訴之事實，與臺灣高雄地方法院檢察署檢察
    官不起訴之事實，充其量僅屬法律上同一案件，不受刑事訴
    訟法第260條之限制云云，顯無理由，應予駁回，並不經言
    詞辯論逕行判決之。
據上論斷，應依刑事訴訟法第368條、第372條，判決如主文。
中　　華　　民　　國　　96　　年　　4 　　月　　4 　　日
            刑事第七庭  審判長法　官　林　榮　龍
                              法　官　江  錫  麟
                              法　官　鄭  永  玉
上列正本證明與原本無異。
不得上訴。
                              書記官　　瑞  芳
中 　華　　民　　國　　96　　年　　4 　　月　　10  　日
